【裁判字號】    90,重訴,3142
【裁判日期】    920527
【裁判案由】    給付貨款等
【裁判全文】
臺灣臺北地方法院民事判決  九十年度重訴字第三一四二號
    原      告    南亞塑膠工業股份有限公司
    法定代理人    甲○○
    訴訟代理人    乙○○
                  丁○○
    被      告    丙○○
    訴訟代理人    林明正律師
                  詹仕沂律師
右當事人間給付貨款等事件，本院判決如左：
    主    文
被告應給付原告新台幣新台幣伍佰伍拾壹萬伍仟佰肆拾肆元，及自民國九十年十二
月二十日起至清償日止，按週年利率百分之五計算之利息。
被告應給付原告新台幣壹仟陸佰壹拾萬壹仟貳佰柒拾肆元，及自民國九十年一月二
日起，至清償日止，按週年利率百分之五計算之利息。
被告應給付原告新台幣佰肆拾壹萬貳仟玖佰柒拾壹元及自民國九十年一月二日起至
清償日止，按年息百分之六計算之利息。
原告其餘之訴駁回。
訴訟費用由被告負擔。
本判決第一項於原告以新台幣壹佰捌拾萬捌仟肆佰伍拾元供擔保後，得假執行。但
被告如於假執行程序實施前，以新臺幣伍佰伍拾壹萬伍仟佰肆拾肆元為原告預供擔
保，得免為假執行。
本判決第三項得假執行，但被告如於假執行程序實施前，以新臺幣佰肆拾壹萬貳仟
玖佰柒拾壹元為原告預供擔保，得免為假執行。
    事    實
甲、原告方面：
壹、聲明：
一、被告應給付原告新台幣（下同）五百五十一萬五千三百四十四元及自起訴狀繕本
    送達翌日起至清償日止，按年息百分之五計算之利息。
二、被告應給付原告一千九百五十四萬四千二百四十五元及自九十年一月二日起至清
    償日止，按年息百分之六計算之利息。
三、第一項聲明，原告願供擔保請准宣告假執行。
貳、陳述：
一、訴外人瑞龍國際股份有限公司（下稱瑞龍公司）以其法定代理人即被告為連帶保
    證人，於民國八十九年六月一日與原告簽訂保證契約，同意就瑞龍公司積欠原告
    之貨、票款等，在四千萬元額度內，負連帶清償責任。嗣瑞龍公司自八十九年九
    月二日起至同年九月二十一日止，向原告購買液晶顯示板（下稱系爭液晶板），
    共積欠貨款五百五十一萬五千三百四十四元；另瑞龍公司簽發如附表所示之支票
    八紙予原告，屆期提示，均遭退票，共計積欠票款二千一百零四萬四千二百四十
    五元未清償，被告為瑞龍公司之連帶保證人，自應負連帶給付之責，為此依買賣
    、票據及連帶保證之法律關係，請求被告給付如聲明所示。
二、被告（即系爭貨款之保證人）並無主張「物之瑕疵擔保請求權」之權利：
（一）按，「主債務人所有之抗辯，保證人得主張之」，雖為民法第七百四十二條第
      一項明文規定，惟所謂「抗辯」，係指「一方當事人行使權利時，他方當事人
      所提出的對抗或異議」。而所謂的「抗辯」又可分為「權利障礙的抗辯」和「
      權利毀滅的抗辯」。「權利障礙的抗辯」在於主張請求權根本不發生；「權利
      毀滅的抗辯」則在於主張請求權雖曾一度發生，惟嗣後已歸於消滅。而買受人
      之「物之瑕疵擔保請求權」係屬「次契約上請求權」，核其性質，係「要求特
      定人為特定行為之權利」，故為『請求權』，殆無疑問。
（二）參酌民法第七百四十二條之立法理由，略謂：「保證債務為從債務，故主債務
      人所有之抗辯，如留置權之抗辯、延期抗辯等，保證人皆得主張之…」，亦不
      認保證人所得主張者，包含專屬於主債務人始得主張之『請求權』。
（三）綜上所陳，保證人既無行使主債務人始得行使之『請求權』之法律上依據，則
      被告主張行使物之瑕疵擔保請求權即無理由，其爭執原告給付之系爭液晶顯示
      板有無瑕疵，全無實益。
（四）末者，被告為主債務人瑞龍公司之法定代理人，原告於本件起訴前就系爭貨款
      債權聲請板橋地方法院對主債務人及被告發支付命令，就主債務人之部分，因
      未異議而於本件起訴前即告確定，惟被告卻就其個人之部分異議，再主張其於
      法無據之「物之瑕疵擔保請求權」，實令人錯愕。按被告既係主債務人瑞龍公
      司之法定代理人，果若其認系爭貨物確有瑕疵，於支付命送達後二十日之不變
      期間內，即應提出異議，被告既不代主債務人行使其法所賦予之權利，卻於不
      得行使權利之時點，空言系爭液晶板有瑕疵，更無保護之必要。
三、退萬萬步而言之，原告給付之系爭買賣標的物並無瑕疵，亦即被告主張系爭即液
    晶板不符合原告所保証之規格並有重大瑕疵，原告且已坦承上述事實云云，全屬
    虛妄，謹一一說明如左：
（一）有關液晶板之規格部分：
  １、原告與主債務人公司於買賣交易初始，即就液晶板之各項詳細規格及品質要求
      ，逐項以書面載明，以杜日後紛爭，此有經主債務人公司簽章認可之規格確認
      書一份為憑。
  ２、買賣雙方當事人既已就液晶板之各項詳細規格及品質要求記載於規格確認書，
      則，本件之爭點在於「系爭液晶板之各項規格及品質是否與規格確認書所載內
      容相符合」，如被告就規格確認書以外之規格或品質另有要求，即屬無理由：
  （１）本件買賣契約雙方當事人就買賣標的物即系爭液晶板的各項品質及規格要求
        ，全部記載於証四號「規格確認書」，此規格確認書並經主債務人公司確認
        無誤後簽章認可，所以，被告請求鑑定：（甲）I-CONE異常點亮、（乙）晶
        片  (即液晶板)右方顯示變淡、（丙）晶片顯示對比不均，以及晶片之Ｒ值
        是否產生不正常之變化、晶片是否與其他電子零組件相容等，並請求自被退
        貨之BBCall（呼叫）機拆下系爭液晶板送鑑定，就此被告主張依法無據。
  （２）原告只出售系爭液晶板，只對此負責，至於主債務人瑞龍公司加上其他電子
        零組件組成BBCall機，致產生I-CONE異常點亮、晶片  (即液晶板)右方顯示
        變淡、晶片顯示對比不均等致遭退貨，全是可歸責於主債務人一已之事由。
        因為，主債務人向誰購買、購買何種零組件、如何組合成BBCall機，以及其
        間之運輸、貯存等，凡此種種，全非原告所得置喙，此亦為主債務人公司利
        基之所在；並且，被告所臚列I-CONE異常點亮、右方顯示變淡、顯示對比不
        均以及R值產生不正常之變化、與其他電子零組件不相容等問題點，在証四
        號規格確認書完全無此記載，完全不是買賣契約當事人所約定的品質或規格
        要求；上列事實，不管所鑑定結果如何，都無從証明系爭液晶板是否符合証
        四號規格確認書內容，即與本件爭點不相關涉。
  （３）被告另請求原告提出DIC公司之測試報告，以証明系爭液晶板之R值產生不正
        常之變化，惟所謂R值產生之變化，在証四號規格確認書全無記載，已如前
        述，亦即買賣契約當事人兩造所約定之品質及規格項目不含所謂R值之變化
        範圍，被告不能就証四號規格確認書所載原告所承諾之品質及規格以外另有
        所求，如果原告曾將系爭液晶板送交測試其R值之變化，充其量僅為原告就
        証四號規格確認書以外範圍，基於服務客戶之立場，為主債務人公司解決非
        可歸責於原告之問題，不能解為原告就此有任何額外承諾。
  （４）被告請求自被退貨之BBCall(呼叫)機拆下系爭液晶板送鑑定。惟，依証四號
        規格確認書第十七頁末「貯存條件」所載，系爭液晶板須置於陰暗處所，溫
        度為攝氏二十五加減五度之間，溼度低於百分之六十五，且不可碰撞或搖晃
        。經瞭解，主債務人公司並未有此貯存設備，且於其運送至大陸組裝途中運
        輸條件至為惡劣，諸如日曬、雨淋及碰撞等。再依同頁「貯存條件」之後「
        保固期限」所載，主債務人公司須於收貨後一個月內檢測系爭液晶板有無瑕
        疵，保固期限則為十二個月，主債務人公司既將系爭液晶板併同其他零組件
        組合成BBCall機，即可証明系爭液晶板已經於主債務人公司收貨後一個月內
        檢測品質無問題；嗣將所組成BBCall機出貨，亦可証明其BBCall機已經主債
        務人公司品檢合格，方才出廠，此益可証明原告所出售系爭液晶板符合買賣
        契約當事人約定品質規格即証四號規格確認書所載內容。依上所述，在主債
        務人公司運輸、貯存條件不良，且自被退貨之BBCall(呼叫)機拆下之系爭液
        晶板均已超過十二個月保固期限，如將其送交鑑定，已無任何意義 (系爭液
        晶板與生鮮食品相同均有保固或保存期限) ，就如同鑑定已逾保存期限之鮮
        乳，欲求証其甫出廠或保存期限內是否符合食品衛生條件，寧有是理？此不
        啻緣木求魚，亦即，被告應就系爭液晶板在十二個月保存期限內即有瑕疵之
        事實負舉証責任，退步言之，應由原告在相同製造條件，以相同製程製造相
        同液晶板送鑑定，庶符公平原則；再退萬步言之，亦應以遭主債務人公司拒
        收，仍存於原告處之系爭液晶板為鑑定標的，因為，縱然已逾十二個月保固
        期限，至少原告之保存條件尚符合証四號規格確認書第十七頁末所載「貯存
        條件」，至於自主債務人公司被退貨之BBCall機拆下之系爭液晶板送鑑定，
        因其運輸及貯存條件均不符証四號規格確認書第十七頁末所載貯存條件，且
        均已超過十二個月保固期限，已如前述，即其已失去得為鑑定之基本條件。
  ３、被告另以被証一即訴外人原告公司職員田治宇致被告函所載「．．．可能為液
      晶遭受污染．．．」，用以証明系爭液晶板之瑕疵。惟，所謂「可能液晶遭受
      污染」，並未指明是前段原告之製造過程，抑或在後段主債務人公司之運送 (
      至大陸) 、組裝或販賣過程遭受污染，再者，前述被証一函件之內容是在論述
      BB-Call(呼叫) 機液晶面板顯示不均的問題，而不是針對原告所出售系爭液晶
      面板；亦即，原告只保証所出售系爭液晶板符合証四號規格確認書所載內容，
      其內容且經買賣契約當事人兩造確認，至於主債務人公司將系爭液晶板加上諸
      多電子零組件組合BBCall機，即有其間是否相容，以及系爭液晶板以外之電子
      零組件有無瑕疵之諸多問題，則其發生之液晶板顯示不均現象，即不能強求原
      告負責。
  ４、主債務人公司自八十八年四月起即向原告購買系爭液晶板，至本件爭議前累積
      交易量已達四十餘萬片，其間未聞主債務人公司就品質有任何問題，另就原告
      其他客戶，諸如倚天、英業達及神乎科技等公司，其個別交易量更遠大於主債
      務人公司，亦未曾或聞有任何類此問題；以上所述交易，原告皆以相同之原料
      及製程，除本件外，從未有類此爭議。其實，本件爭議之起因不在系爭液晶板
      之品質，而在主債務人公司之誤判市場趨勢，即在八十九年間全世界各地手機
      價格及通訊費率節節下降，手機大受歡迎，使用者大幅增加，幾乎人手一機，
      業者均看壞BBCall機市場，即令前述倚天及英業達等公司亦紛紛以原告所出售
      液晶板轉進生產股票機及手機之時，主債務人公司竟仍逆勢操作，固守BBCall
      機市場，則其難逃被退貨惡運，是在預料之中。
四、ＤＩＣ公司就系爭異常液晶之測試報告亦對原告有利：
（一）ＤＩＣ公司之測試報告載明「貴公司 (南亞)送來的面板 (即液晶板)也分解，
      用G.C.(氣相層析法)分析之後，而正常的面板和異常的面板，沒有特別的差異
      ，也沒有分解及不純物混入之跡象」，可得証明DIC公司將被告退回之系爭液
      晶板予以分解、分析並測試，所得結果是「正常的面板和異常的面板，沒有特
      別的差異，且無異常或是不純物混入之跡象」，即無污染情事。
（二）上述ＤＩＣ公司之測試報告雖亦記載「但阻抗 (R值)則下降非常低，變成…乃
      異常的」。惟，此係原告就主債務人公司退回之系爭液晶板抽出其中之液晶，
      送交該公司所作之測試，但是，因為系爭液晶之阻抗係數 (即R值)會因溫度或
      紫外線之上升而急遽下降  (証十號份)，所以原告公司所屬田治宇雖於被証一
      號致被告函所載「R值產生不正常之變化．．．可能為液晶遭受污染」，此係
      因田君久任原告公司液晶板部門之品管課長，對上述事實即阻抗係數 (R值)會
      因溫度或紫外線之上升而急遽下降，知之甚稔；亦即，田君之真意係在提醒主
      債務人公司，其B.B.CALL機在產製、倉儲及運輸等各個步驟，可能因為外在溫
      度及紫外線數值之變化 (即廣義之污染)，致使系爭液晶之R值產生不正常之變
      化。
（三）在液晶業界，所謂溫度及紫外線數值之變化，亦在廣義污染之範圍內，因為，
      在証九號DIC公司之測試報告明載自主債務人公司退回之液晶板與正常品，其
      間沒有差異，也沒有分解及不純物混入之跡象，益可証明系爭液晶板其與正常
      品無異，且田君所稱之污染，確指溫度及紫外線之變化，致液晶之R值下降。
五、有關被告抗辯系爭支票已罹於一年時效  (票據法第二十二條第一項後段參照)部
    分，原告陳述如下：
（一）系爭票款之基礎事實是買賣  (系爭液晶板)，亦即其基礎之法律關係是買賣的
      法律關係；原告爰特追加買賣之法律關係，且其請求權時效為二年；亦即，原
      告就系爭票款部分於起訴時係依「票據」的法律關係為請求權基礎，現追加「
      買賣」的法律關係為請求權基礎；就此，原告為訴訟標的之法律關係，雖有二
      個(票款及貨款)，但僅有單一之聲明，此乃訴之重疊之合併，此二部分「請求
      之基礎事實同一」且是「不甚礙被告之防禦及訴訟之終結」 (民事訴訟法第二
      百五十五條第一項第二、第七款參照) ，即無須得被告之同意；因為，本件追
      加之訴與原訴之主要爭點有其共同性，各請求利益之主張在社會生活上可認為
      同一或關連，而就原請求之訴訟及証據資料，於審理繼續進行在相當程度範圍
      內具有同一性或一體性，得期於後請求之審理予以利用，俾先後兩請求權在同
      一程序得加以解決，避免重複審理，進而為統一解決紛爭。
（二）系爭八張支票之發票日係自八十九年九月二十五日起至八十九年十二月三十一
      日止，而原告係於民國九十年十二月十一日起訴請求，則被告所謂系爭八張支
      票已全部罹於時效云云，即無可採，因為，至少就發票日為八十九年十二月二
      十五日及八十九年十二月三十一日之二張支票並未罹於票據時效。
（三）再依票據法第二十二條第四項規定「票據上之債權，雖依本法因時效或手續之
      欠缺而消滅，執票人對於發票人或承兌人，於其所受利益之限度，得請求返還
      」。則，就上述罹於時效之六張支票，原告併主張依上述利益償還請求權，則
      發票人即主債務人瑞龍公司，於其所收受液晶板即貨款部分，以及本件連帶保
      証人即被告丙○○在新台幣四仟萬元範圍內，應負連帶給付之責。
（四）末者，本件主債務已告確定，亦即，主債務人瑞龍公司已無從抗辯票據時效已
      消滅，則，因連帶債務為從債務，連帶保証人即被告丙○○失所附麗，當然不
      能為任何時效之抗辯。
六、本件主債務人公司意圖賴帳，至為明顯：
（一）本件主債務人公司總經理柯偉俊曾於八十九年九月一日親至原告工廠，強烈要
      求品管課長田治宇立即提出有關異常品之分析報告，並以拒絕付款並拒絕收貨
      相要脅；嗣田君於八十九年九月十三日提出分析報告，主債務人公司所交付之
      八張支票合計金額二仟一百餘萬元，旋即自同月二十五日起陸續退票，連同主
      債務人公司拒絕給付貨款五百五十餘萬元，總計原告之損失高達二仟六百餘萬
      元，損失至為慘重。
（二）再依據主債務人公司於八十九年十月二日所提出債權人會議通知書，其明載主
      債務人對外應付未付貨票款合計九仟六百七十三萬七千一百十八元，而就應收
      但因零件瑕疵未確定能回收貨款部分竟僅有六百八十三萬三仟三百六十五元，
      顯然主債務人公司蓄意大量進貨，且努力收回應收貨款，再惡性倒閉。因為，
      主債務人公司因零件瑕疵未確定能回收貨款部分是六百八十三萬三仟三百六十
      五元，僅佔其進貨即應付未付貨票款九仟六百七十三萬七千一百十八元之百分
      之七，亦即，主債務人公司就其餘百分之九十三即產品無瑕疵確定能收回金額
      高達九千餘萬元部分，其去向如何？換言之，主債務人於此坦承其有瑕疵產品
      僅佔一小部分，但主債務人對原告未付貨票款即購買系爭液晶板金額竟高達二
      千六百餘萬元，如再加上其他零組件組合完成出售，價值何只數倍？惟，主債
      務人公司在前述債權人會議通知書所載，竟只有六百餘萬元之貨款未確定能收
      回，由此可証明主債務人公司所謂系爭液晶板有瑕疵，其B.B.CALL機被大量退
      貨損失慘重云云，純係卸責之詞，絕非事實。
（三）所述，本件係完全可歸責於主債務人，且不在買賣契約當事人兩造約定品質或
      規格範圍之內，系爭主債務人公司退回之液晶板，經送交DIC公司測試，証明
      與正常品品質無異。至於被告誣指系爭液晶遭受污染，由上述DIC公司測試報
      告，亦可証明其無分解且無不純物混入之跡象。本件全係主債務人公司惡性倒
      閉，蓄意賴帳，造成原告鉅額損害，此依前述債權人會議通知書所載，主債務
      人及被告名下之財產，均已高額設定，無殘餘價值，其等蓄意脫產，逃避責任
      ，至為顯明。
參、證據：提出保證書一紙、統一發票及成品交運單各八張、支票及退票理由單各八
    張、規格確認書一份、統一發票三十二份、成品交運單十八份、支付命令及確定
    證明書各一份、專論液晶之學術著作部分內容一份、債權人會議通知書等件為證
    。
乙、被告方面：
壹、聲明：
一、原告之訴及假執行之聲請均駁回。
二、如受不利判決，願供擔保請准免為假執行之宣告。
貳、陳述：
一、系爭晶片有重大瑕疵，其缺少原告所保證之品質，原告應負不完全給付之債務不
    履行責任與物之瑕疵擔保責任，是被告除向請求原告賠償被告所受損害，並依民
    法第二六四條第一項主張同時履行抗辯權。
（一）按民法第七百四十二條規定，主債務人所有之抗辯，保證人得主張之。主債務
      人拋棄其抗辯者，保證人仍得主張之。第七百四十二條之一規定，保證人得以
      主債務人對於債權人之債權，主張抵銷。查瑞龍公司之主債務雖經他案判決確
      定在案，居於保證人地位之被告仍得依上開規定主張抗辯權及抵銷權，合先敘
      明。
（二）原告原應依債之本旨向瑞龍公司給付無瑕疵之液晶顯示晶片，惟查原告給付之
      系爭液晶板發生（甲）晶片顯示對比不平均、（乙）晶片右邊顯示褪色造成無
      法閱讀及（丙）晶片上方及右方出現鬼影造成顯示不正確或難以閱讀之重大瑕
      疵，該瑕疵自可認定原告未依債之本旨為給付，再者，按原告為系爭液晶板之
      製造商，本應就其產品之設計、用料及生產流程作控管，若未為適當之控管致
      給付不完全者，自可認係可歸責於原告之債務不履行，查從被證一即可證明，
      晶片右邊顯示褪色造成無法閱讀係因原告生產流程中注入液晶過快及所調整之
      液晶密度過低所造成，晶片上方出現鬼影之異常點亮現象乃原告在佈線時（
      Layout）未避開I-CON區（即顯示面板之上方），顯係設計上有過失，再者，
      關於晶片顯示對比不均，從被證一稱此因為液晶遭受污染，此為生產流程之過
      失，綜上，原告上開生產流程中注入液晶過快、所調整之液晶密度過低、佈線
      時未避開I-CON區及生產過程中液晶遭受污染，即屬原告給付不完全可歸責於
      原告之主觀事由，核與債務不履行之不完全給付之要件相符，而又原告停止生
      產系爭液晶板，對於系爭產品已屬給付不能，故被告請求原給付之替代性賠償
      ，再者，因原告之不完全給付損及被告之給付外之其他利益，屬於加害給付，
      被告亦請求該部分之損害賠償。
（三）再「聲明書證，係使用他造所執之文書，應聲請法院命他造提出。」、「下列
      各款文書，當事人有提出之義務：一、該當事人於訴訟程序中曾經引用者。．
      ．．」民事訴訟法第三百四十二條第一項、第三百四十四條載有明文，查八十
      九年九月十三日原告公司田治宇先生提供之報告書即已明白表示，系爭液晶片
      之瑕疵係由液晶遭受污染所造成，況原告亦將系爭液晶片送至ＤＩＣ公司（另
      一家液晶製造商）委託其代測液晶純度，該公司亦發覺液晶片之Ｒ值產生不正
      常之變化。因之，ＤＩＣ公司之報告已明確指出原告之液晶片確有瑕疵，該瑕
      疵自可逕為認定，本無鑑定之必要。
（四）又原告於原證四規格書中第十三頁保證系爭液晶板「OBVIOUS  UNEVEN  COLOR
      IS NOT  PERMITTED」，但系爭產品卻有上開之瑕疵，被告自得依民法第三六O
      條之規定向原告請求損害賠償。再按最高法院七十七年度第七次民事庭之見解
      ：「出賣人除負物之瑕疵擔保責任外，同時構成不完全給付之債務不履行責任
      ，出賣人應負物之瑕疵擔保責任，依民法第三六○條規定請求不履行之損害賠
      償；或依同法第三六四條規定請求另行交付無瑕疵之物，則在出賣人為各該不
      完全給付以前，買受人非不得行使同使履行抗辯權。」因之，原告除向被告請
      求賠償損害外，於原告未為賠償損害前，依不完全給付及民法第三六O條之規
      定主張同時履行抗辯。
二、次按，「二人互負債務，而其給付種類相同，並均屆清償期者，各得以其債務，
    與他方之債務，互為抵銷。」，民法第三三四條第一項定有明文。查原告所生產
    之瑕疵晶片致瑞龍公司所製造之呼叫器遭國外客戶大量退貨，造成瑞龍公司難以
    估算之損害，原告自應依不完全給付或物之瑕疵擔保責任賠償答辯人所受之損害
    如上開說明，是被告自得就上該瑕疵所受之損害與原告所請求之貨款並依民法七
    百四十二條之一規定之規定主張抵銷。
三、又按，呼叫器最大之效用及價值即在能夠適時觀看訊息，依上開所指之瑕疵，原
    告給付之系爭液晶板已無法適時觀看訊息，認有滅失通常效用及價值之瑕疵，
    或至少有減少通常效用及價值之瑕疵，被告亦得主張民法第三五九條請求減少價
    金。
四、再按，原告主張瑞龍公司所簽發八紙支票退票，要求瑞龍公司負發票人之責任並
    向被告主張應負保證人責任，然查，上開票據係瑞龍公司給付原告作為購買貨物
    之貨款，惟原告之貨如前開所述，具有嚴重之瑕疵，是原告應負瑕疵擔保責任與
    不完全給付責任，查「上訴人倘未同意修改訂單內容，被上訴人交付之貨品併又
    有不合於原訂單規格與條件之處甚多，則其不惟為應否負瑕疵擔保責任之問題，
    抑難認其係依債務之本旨提出給付，應屬不完全給付。果爾，上訴人就被上訴人
    價金尾款之請求，當非不得援用同時履行抗辯權。」此有最高法院七十二年台上
    字第四九一六號判例可稽，又「票據債務人不得以自己與發票人或執票人之前手
    間所存抗辯之事由對抗執票人。」票據法第十三條定有明文，依其反面解釋，票
    據債務人仍得以其與執票人間所存抗辯事由對抗執票人，是在原告尚未補正貨物
    之瑕疵前，答辯人自得主張同時履行抗辯權，而拒絕給付。況「票據上之權利．
    ．．對支票發票人自發票日起算，一年間不行使，因時效而消滅。」票據法第二
    十二條第一項後半段載有明文，查原告所請求之八紙支票，其發票人分別為八十
    九年九月廿五日一張、同十十月卅一日兩張、同年十一月卅日三張、同年十二月
    廿五日及卅一日各一張，惟原告遲至九十一年一月始提起訴訟，是上開票據顯已
    逾請求時效，被告自得主張時效抗辯，而無須負保證人之責任。又原告依票據法
    第二十三條第四項規定「票據上之債權，雖依本法因時效或手續之欠缺而消滅，
    執票人對於發票人或承兌人，於其所受利益之限度，得請求返還」主張利益償還
    請求權，惟查該權利應僅限於發票人（即瑞龍公司），至於被告之保證範圍應不
    及於此，併為說明。
五、就系爭顯示器瑕疵數量之確定及因瑕疵所造成之損害範圍及計算方法如下：
（一）瑞龍公司原為在商場上夙有聲譽之呼叫器製造商，於民國八十八年四月間向原
      告訂購顯示器晶片，並進而組裝銷往中國大陸、俄羅斯等地區再轉交至個人使
      用者手中，詎因該顯示晶片之大量瑕疵使國外客戶首先遭受一般個人使用者之
      抱怨、退貨與索賠，甚而，國外客戶有因此大量瑕疵之事件而倒閉，當然，瑞
      龍公司之國外客戶根本不願對瑞龍公司支付貨款，瑞龍公司除需對瑕疵品為處
      理外（包括將瑕疵品運回、耗材及工資之支出等），仍得再向原告購買新的顯
      示器晶片以交付客戶，但新的顯示晶片卻依然發生大量瑕疵，瑞龍公司除仍無
      法收到應收貨款外更遭國外客戶之求償，最後致使瑞龍公司無法繼續經營，因
      而，對於國外客戶瑕疵品之回收（另需花費大量成本）與計算並無法有一精確
      之數字，僅得依國外客戶所作之反映，就瑕疵之數量與損害之範圍及計算方法
      作一概括之說明，請鈞院酌參。
（二）瑞龍公司向原告採購之系爭液晶板，自八十八年四月十六日至八十九年九月二
      十一日總數373,494片，總貨款金額為60,632,052元。而從不良品退換及保存
      在瑞龍公司的不同時期系爭液晶板  (新品)，瑞龍公司發現均存在同樣的瑕疵
      問題，僅瑕疵問題之程度及發病時間有先後之別。至民國九十年底按照國外客
      戶反映瑕疵比例約在30%~70% (目前實際情況應更為嚴重)。因此，瑞龍公司估
      計不良品應在50%以上，等於約19萬片。
（三）因該系爭瑕疵，使瑞龍公司之國外客戶不願支付呼叫器之貨款，而就每台呼叫
      器成本之計算為：材料成本及加工約為760元，運輸、保險及經營成本約140元
      =每台總成本約900元，以上開瑕疵之比例作計算，瑞龍公司因該瑕疵所受貨款
      之損失為190,000片x 900元= 171,000,000元。
（四）瑞龍公司估計處理每台不良品之費用平均為﹕運費耗材及工時等每台約100元
      ，以上開瑕疵之比例作計算，瑞龍公司因該瑕疵所受貨款之損失為190,000片
      x100元= 19,000,000元。另因該顯示晶片之瑕疵遭客戶請求損害賠償金額估計
      約5,000,000元。
（五）瑞龍公司對於因系爭瑕疵而為重工之呼叫器數量約為20,000台，重工金額每台
      約為100元，該部分之損失約為20,000片x 100元=2,000,000元。
（六）瑞龍公司仍有約一萬片尚未組裝液晶顯示晶片，每片系爭液晶板單價為165元
      ，此部份主張解約，回復原狀，並以回復原狀之金額主張抵銷，其金額為：
      10,000片x 165元= 1,650,000元。
（七）因原告瑕疵液晶板使被告自八十九年伍月至八十九年九月底須增加工時及耗材
      單價約50元，數量約115,500台，計損失約為115,500台x 50元=5,775,000元。
（八）因原告瑕疵液晶板，瑞龍公司已提供約10,000片系爭液晶板給客戶更換原來原
      告公司之瑕疵液晶板。瑞龍公司因該瑕疵無法向客戶收費也未能收回不良品。
      其損失之計算為10,000片x 165元=1,650,000元。
（九）因原告瑕疵液晶板，瑞龍公司已提供約3,500台全新呼叫器給客戶作為賠償無
      法收費。其損失約為3,500台呼叫器x900元（呼叫器單價）=3,150,000元。
（十）因原告瑕疵液晶板，瑞龍公司客戶因此倒閉而無法償還貨款約6,500,000元。
（十一）上開損失之加總如下：171,000,000   +   5,000,000   +  2,000,000   +
        1,650,000  +  5,775,000  +  1,650,000  + 3,150,000  + 6,500,000  =
        000000000元。
六、瑞龍公司所販賣之呼叫器其組裝與運送過程：瑞龍公司於向原告購買系爭液晶板
    後，並在位於台北縣中和市○○路○段三五一號之工廠內組裝成呼叫器，嗣再將
    呼叫器完成包裝、運送，其包裝之過程為：先將呼叫器裝入塑膠袋中、放置於獨
    立防震包裝、裝入獨立之小的硬紙盒、再以包裝該硬紙盒之呼叫器壹佰個為單位
    裝箱、裝箱後再套上塑膠袋以防水、最後再裝入一個長寬高為45*40*20cm之硬紙
    箱中，出貨前瑞龍公司會將裝箱後之呼叫器作落地實驗以防止呼叫器於運送中因
    震動而損壞，之後，再經貨運公司將貨物運送至報關行，並以空運之方式將呼叫
    器運送至客戶所屬國家，另需說明的是，因呼叫器之體積較小，縱使出貨二萬台
    ，亦不過包裝成二佰箱個長寬高為45*40*20cm之硬紙箱，根本無需租用大型海運
    貨櫃運輸，故原告稱瑞龍公司以海運走私之方式出貨並非事實。
參、證據：提出原告公司回函一份、國外客戶退貨傳真一份、晶片右方顯示變淡照片
    二張、液晶板顯示不均照片二張、液晶片上方及右方出現鬼影照片一張、瑞龍公
    司應付帳款明細表一份、客戶意見反饋表七份（以上均影本）等件為證，並聲請
    囑託財團法人工業技術研究院電子工業研究所鑑定系爭液晶板之瑕疵。
    理    由
甲、程序方面：
一、按當事人得以合意定第一審管轄法，民事訴訟法第二十四條第一項定有明文。查
    本件被告住所非在本院轄區，惟兩造於系爭保證契約合意以本院為第一審管轄法
    院，有保證書一紙可證，揆諸前揭規定，本院應有管轄權。
二、次按訴狀送達後，原告不得將原訴變更或追加他訴。但有下列各款情形之一者，
    不在此限：二、請求之基礎事實同一者。三、擴張或減縮應受判決事項之聲明。
    七、不甚礙被告之防禦及訴訟之終結者。民事訴訟法第二百五十五條第一項第七
    款定有明文。查原告起訴以被告為瑞龍公司之保證人為由，依買賣關係請求被告
    給付瑞龍公司所欠貨款五百五十一萬五千三百四十四元及遲延利息，依票據關係
    請求被告給付瑞龍公司所欠票款二千一百零四萬四千二百四十五元及自九十年一
    月二日起之遲延利息，嗣因被告為票據之時效抗辯，而追加票據之原因關係即與
    票款同額之貨款請求權及利益償還請求權，被告雖不同意，惟按原告追加之貨款
    部分，與前揭貨款部分之基礎事實即系爭液晶板買賣同一，而可援用兩造就系爭
    液晶板買賣所為攻防方法，亦不甚礙被告之防禦及訴訟終結，應為法之所許。又
    原告嗣於九十二年四月二十二日言詞辯論期日，當庭減縮第二項聲明，請求就如
    附表編號一所示發票日為八十九年九月二十五日，票面金額為三百六十四萬一千
    九百十一元之支票部分減縮一百五十萬元之請求，則第二項聲明本金部分即減縮
    為一千九百五十四萬四千二百四十五元，亦為合法，合先敘明。
乙、得心證之理由：
一、原告主張訴外人瑞龍公司以其法定代理人即被告為連帶保證人，於八十九年六月
    一日與原告簽訂保證契約，同意就瑞龍公司積欠原告之貨款、票款、債務等，在
    四千萬元額度內，負連帶清償責任。嗣瑞龍公司自八十九年九月二日起至同年九
    月二十一日止，向原告購買液晶顯示板（下稱系爭液晶板），共積欠貨款五百五
    十一萬五千三百四十四元；另瑞龍公司於八十九年四月十日至同年八月三十一日
    止，向原告購買液晶板價值共計三千四百四十二萬三千八百九十八元，並簽發如
    附表所示之支票八紙予原告以支付其中部分貨款，屆期提示，均遭退票，共計積
    欠票款二千一百零四萬四千二百四十五元未清償，被告為瑞龍公司之連帶保證人
    ，自應負連帶給付之責，為此依買賣、票據及連帶保證之法律關係，請求被告給
    付如聲明所示之金額。
    被告則以依民法第七百四十二條之一規定，保證人得主張債務人之一切抗辯，包
    括抵銷債權在內，原告所交付瑞龍公司之系爭液晶板有缺少原告所保證品質之重
    大瑕疵，即（甲）系爭液晶板之顯示對比不平均、（乙）右邊顯示褪色造成無法
    閱讀、（丙）晶片上方及右方出現陰影造成顯示不正確或難以閱讀，（甲）瑕疵
    乃因原告於生產流程中注入液晶過快及所調整之液晶密度過低所造成，（乙）瑕
    疵乃原告在佈線時未避開I-CON區（即顯示面板之上方），顯係設計上有過失，(
    丙) 部分之瑕疵係因液晶遭受污染，此為生產流程之過失，此等瑕疵亦均屬可歸
    責於原告之事由所致，瑞龍公司除得依民法第三六○條請求不履行之損害賠償外
    並依不完全給付之規定請求債務不履行之損害賠償，依瑞龍公司估計因系爭液晶
    板之瑕疵造成其所生產之呼叫器百分之五十約十九萬台無法顯示訊息，瑞龍公司
    之處理、重工、更換新品予客戶，並因此倒閉所生損害金額為一億九千六百七十
    二萬五千元，此部分損害金額被告主張與系爭買賣價金抵銷。又因系爭液晶板之
    瑕疵瑞龍公司至少有減少通常價值之損害，被告亦得主張民法第三五九條之減少
    價金請求權；另於原告賠償前揭損害或減少價金前，被告亦得主張同時履行抗辯
    權。再依附表所示之八張支票，其中編號一至六票款部分，逾發票日已一年而罹
    於時效，被告主張時效抗辯等語置辯。
二、原告主張：
（一）訴外人瑞龍公司以其法定代理人即被告為連帶保證人，於八十九年六月一日與
      原告簽訂保證契約，約定被告保證就瑞龍公司包括過去、現在、將來積欠原告
      之貨款、票款、或其他一切往來債務暨未履行合約所應負之違約金或損害賠償
      金額，以四千萬元為限額度，負連帶清償責任之事實，業據提出保證書一紙為
      證。
（二）瑞龍公司自八十九年四月十日起至八十九年九月二十一日止，陸續向原告購買
      液晶顯示器，原告均已如期交付貨品，其中八十九年四月十日起至同年八月三
      十一日止之部分貨款，瑞龍公司簽發如附表所示之八紙票款共計二千一百零四
      萬四千二百四十五元之支票清償，惟原告屆期提示均未獲兌現；而自八十九年
      九月二日起至同年九月二十一日之貨款五百五十一萬五千三百四十四元，則尚
      未給付，有統一發票四十張、成品交運單二十六張、支票及退票理由單各八張
      等件為證。
（三）原告向台灣板橋地方法院向瑞龍公司聲請發給支付命令，請求瑞龍公司給付二
      千六百五十五萬九千五百八十九元及其中五百五十一萬五千三百四十四元部分
      ，按年息百分之五計算，另就其中二千一百零四萬四千二百四十五元部分，按
      年息百分之六計算之利息（即起訴之聲明），經該院以九十年度促字第七九三
      四號受理，於九十年二月十六日作成裁定，並於同年四月十一日確定等事實，
      有支付命令、確定證明書各一件為證。
      前揭事實，均為被告所不爭執，而堪信為真實。
三、被告雖辯稱系爭如附表編號一至六所示共一千七百六十三萬一千二百七十四元之
    票款請求權已罹於時效，惟其就該票款之原因關係同屬系爭液晶板之買賣價金既
    不爭執，原告復追加此部分之買賣價金請求權，已如前述，則因系爭保證契約之
    保證範圍及於瑞龍公司之貨款請求權，被告就此部分金額仍執時效抗辯而拒絕給
    付，即無理由。次按，主債務人所有之抗辯，保證人得主張之。主債務人拋棄其
    抗辯者，保證人仍得主張之。保證人得以主債務人對於債權人之債權，主張抵銷
    。民法第七百四十二條及同條之一定有明文，被告為瑞龍公司之連帶保證人，依
    法自得執瑞龍公司對於原告之抵銷債權及同時履行抗辯權而為抗辯，不因原告對
    於瑞龍公司部分之連帶債權已有既判力而異，原告主張主債務人瑞龍公司於原告
    請求發給與本件起訴請求金額相同之支付命令時，既無異議而告確定，保證人之
    被告即不得主張專屬於主債務人之物之瑕疵抗辯請求權云云，與法不合，而無理
    由。因此，本件重要爭點即為：（一）瑞龍公司之抵銷債權是否成立及其範圍，
    （二）瑞龍公司就系爭買賣價金有無同時履行抗辯權。
四、就上開爭點，本院首應審酌者為原告所給付之系爭液晶板有無缺少保證品質及晶
    片顯示對比不平均、右邊顯示褪色造成無法閱讀及晶片上方及右方出現鬼影造成
    顯示不正確或難以閱讀之重大瑕疵：
（一）按所謂物之瑕疵係指存在於物之缺點而言。凡依通常交易觀念，或依當事人之
      決定，認為物應具備之價值、效用或品質而不具備者，即為物有瑕疵，且不以
      物質上應具備者為限。若出賣之特定物所含數量缺少，足使物之價值、效用或
      品質有欠缺者，亦屬之，最高法院七十三年度台上字第一一七三號判例著有明
      文。被告辯稱依原告所提系爭液晶板買賣契約之規格書第十三頁（卷七九頁）
      就系爭液晶板 (LCD PANEL)規格約定中「DISPLAY APPEARANCE」編號9「COLOR
      TONE AND UNIFORMITY」有「OBIOUS  UNEVEN COLOR IS NOT PERMITTED」（即
      明顯的顯示不均是不被允許的）之保證品質。詎瑞龍公司將系爭液晶板用以組
      裝呼叫器  (即俗稱之B.B.CALL)後，出現前揭三項重大瑕疵，即欠缺原告所保
      證之品質，並因該瑕疵而遭海外客戶退貨；而依瑞龍公司與原告員工潘吳豪、
      葉廠長、田治宇之往來信函中可知：晶片右邊顯示褪色造成無法閱讀係因原告
      生產流程中注入液晶過快及所調整之液晶密度過低所造成，晶片上方出現鬼影
      之異常點亮現象乃原告在佈線時未避開I-CON區（即顯示面板之上方），顯係
      原告設計上有過失，再者，關於晶片顯示對比不均，從原告之函件中稱此因為
      液晶遭受污染，為原告生產流程之過失，並提出原告員工潘吳豪、葉廠長、田
      治宇於八十九年七月二十五日、八月三日、九月十三日之三封函件（卷四六至
      四九頁）、國外客戶退貨傳真、晶片右方顯示變淡照片、液晶板顯示不均照片
      、液晶片上方及右方出現鬼影照片、客戶意見反饋表等件為證。惟查，原告雖
      不爭執被告所生產銷售之呼叫器有螢幕顯示不良之問題，惟否認該問題為系爭
      液晶板所致；按原告所售予瑞龍公司者僅為液晶顯示板，即被告所謂晶片，瑞
      龍公司需將系爭液晶板與其他電子零組件在台灣工廠組裝後，始完成呼叫器並
      予包裝出口之事實，業經被告陳報在卷，則原告並非出售呼叫器予瑞龍公司，
      因此，被告所提之客戶反饋表所指呼叫器上顯示液晶螢幕之問題，因產品零組
      件若任一有問題，都有可能導致呼叫器出現瑕疵，尚非得逕行推定為系爭液晶
      板之瑕疵，應可認定。是以，依前揭說明，所謂物之瑕疵，應視買賣契約當事
      人約定標的物應具備何種品質效用及價值而定，則原告主張應以系爭契約所附
      之規格書中所定系爭液晶板之規格作為判斷系爭液晶板有無瑕疵之標準，即屬
      可採，亦即，被告應證明原告所交付之液晶板有不符規格書所載各項特性標準
      之瑕疵，且因該瑕疵將致瑞龍公司生產之呼叫器有前述晶片顯示對比不平均、
      晶片右邊顯示褪色造成無法閱讀及晶片上方及右方出現鬼影造成顯示不正確或
      難以閱讀之重大瑕疵。
（二）經查，原告所提被告不爭執，經瑞龍公司簽認之規格確認書有十五頁（卷六四
      至八一頁），可知原告主張系爭買賣雙方當事人既已就液晶板之各項詳細規格
      及品質要求記載於規格確認書，兩造雖同意被告請求本院囑託財團法人工業技
      術研究院電子工業研究所鑑定由其遭退貨之呼叫器中拆下液晶板中之「TNT,
      VTH,阻抗, Cs, Rs及Im」值等規格，及該液晶板內部之沖刷定向膜面是否完好
      正常，並推斷瑕疵問題產生之原因，（卷二五○至二五五頁），惟經本院囑託
      該所鑑定結果，以待鑑定事項非該院專長領域且無適當從事檢測之儀器設備無
      法鑑定為由退回（卷二九九頁）。而被告亦無法覓得其他得為鑑定之機構鑑定
      其所主張之瑕疵，因此，至本件言詞辯論終結為止，被告尚不能證明其所指呼
      叫器上I-CONE異常點亮、右方顯示變淡、顯示對比不均以及R值產生不正常之
      變化等問題乃因系爭液晶板不合於規格確認書何項記載或要求所致。
（三）再依規格書第十四頁「保固期限」（TERMS OF WARRANT）所載，主債務人公司
      須於收貨後一個月內檢測系爭液晶板有無瑕疵    (Acceptance   inspection
      period, The  period  is  within  one  month  after  the  arrival  of
      contracted commodity at the buyer's factory site.)，而保固期限則為十
      二個月  (Applicable  warrant  period,The  period  is  within  twelve
      months.....)，是以，瑞龍公司於受領系爭液晶板後，於組裝成呼叫器前，即
      應於約定期間內檢查測試是否合於契約規格，否則一旦與其他電子零組件組裝
      完成後，即難以判斷係因何種零組件之問題所致將無法釐清責任歸屬，此亦為
      工研院無法鑑定之主因。矧據被告自陳，瑞龍公司向原告採購規格相同之液晶
      板，自八十八年四月十六日至八十九年九月二十一日，長達近一年半之時間，
      總數三十七萬三千四百九十四片，總貨款金額為六千零六十三萬二千零五十二
      元。竟遲至八十九年五月間始向原告表示有系爭液晶板顯示不良之情形，而電
      子產品出現瑕疵時，因組成之零組件種類非一，於解決問題時僅能以排除法，
      即先判斷可能因素為何，再嘗試於控制造成該因素之特定條件後，觀察該瑕疵
      是否仍持續出現，否則即予排除，以資解決，但仍無法百分之百確定瑕疵所造
      成之原因為何。瑞龍公司因生產之呼叫器有液晶顯示上之問題，而求助於液晶
      板之生產商即原告，此為商場上所慣見，即不得以原告協助其客戶即瑞龍公司
      解決該公司產品問題之函件而視為對於系爭液晶板有不符契約規格瑕疵之承認
      ：
  １、此由前揭原告八十九年七月二十五日函件中，原告指出「．．．蘇聯與大陸方
      面反應的右方顯示變淡，根據Ｅ－ＭＡＩＬ的情況，南亞（即原告）研判此為
      液晶注入的速度過快，沖刷定向膜面形成的注入側色澤度改淡．．．南亞在五
      月底調整檢驗後發覺此異常約5.6%，．．．但蘇聯與大陸反應的比例分別為
      70%及20%，遠高於南亞預估值，故需待異常品退回臺灣再做進一步分析．．．
      。另外關於Ｉ－ＣＯＮ上方點亮一事．．．建議可先將Vop5.4V、5.3V先行上
      線但仍需待機三天後，確認無異常再出貨」（卷四六頁）即係就原告就被告所
      指呼叫器之異常情形研判其可能成因，並試圖由原告所能控制之部分即系爭液
      晶板之生產製程中改善，及建議被告解決方法，原告於函中亦表明不了解瑞龍
      公司蘇聯及大陸之客戶有30%及70%不良比例之原因。
  ２、就被告所指原告員工田治宇承認液晶受到污染之八十九年九月十三日函（卷四
      八頁）中雖載明：「．．由表中得知異常顯示不均模組之Cs&Im昇高，可能為
      液晶遭受污染，或入料時原材不良導致之液晶純度變化；敝廠至DIC公司（另
      一家液晶製造商）委託其代測液晶純度，發覺異常品液晶之R值異產生不正常
      之變化，此與液晶注入面板後Cs&Im昇高有相同情況之異常。」等語，惟該函
      係推測呼叫器異常顯示不均可能產生的原因種類及建議改善作法，並無自承系
      爭液晶板確有瑕疵，再就所謂R值產生之變化，被告並未證明在規格確認書中
      有關於此項數據應在何種範圍始為正常之記載，亦即買賣契約當事人兩造所約
      定之品質及規格項目不含所謂R值之變化範圍，而依原告所提DIC公司之測試報
      告（卷一八七頁）雖稱「但阻抗（即R值）則下降非常低，變成．．乃異常的
      」但隨之亦說明：「貴公司  (即原告) 送來的面板  (即液晶板) 也分解，用
      G.C.(氣相層析法)分析之後，而正常的面板和異常的面板，沒有特別的差異，
      也沒有分解及不純物混入之跡象」，則依被告請求原告所提出DIC公司之測試
      報告，亦已證明系爭液晶板無並遭污染或分解等不良之情形。是依被告所提之
      原告函件，尚不能證明原告所產之系爭液晶板有何不符規格或保證品質及通常
      效用之瑕疵。
（四）綜上所述，被告未能舉證證明系爭液晶板有前揭不符契約保證品質及約定通常
      效用之瑕疵，是其就該瑕疵所為關於民法第三百五十九條減少價金之請求、第
      三百六十條不履行之損害賠償及同法第二百二十七條不完全給付之損害賠償等
      抵銷債權之主張，即不可採。
五、查原告已將如附表貨款明細表所示之系爭液晶板交付瑞龍公司，瑞龍公司至遲自
    八十九年九月二十一日起即有給付貨款之義務，從而，原告依連帶保證契約及買
    賣契約請求連帶保證人被告給付貨款五百五十一萬五千三百四十四元及自起訴狀
    繕本送達翌日即九十年十二月二十日起至清償日止，按週年利率百分之五計算之
    遲延利息，暨如附表票款明細表編號七、八之票款三百四十一萬二千九百七十一
    元及自九十年一月二日起至清償日止，按年息百分之六計算之法定遲延利息，為
    有理由。惟按票據上之權利：對支票發票人自發票日起算，一年間不行使，因時
    效而消滅。票據上之債權，雖依本法因時效或手續之欠缺而消滅，執票人對於發
    票人或承兌人，於其所受利益之限度，得請求償還。票據法第二十二條第一項第
    四項定有明文，被告辯稱原告所執瑞龍公司簽發如附表票款明細表編號一至六所
    示之票款一千七百六十三萬一千二百七十四元部分，已罹於時效，為原告所不爭
    ，是此部分原告依票據關係請求，即無理由。然該部分票款原告已追加利益償還
    請求權及買賣價金請求權之訴訟標的，依兩造之保證契約，被告均應就此負連帶
    清償責任，原告復減縮其中編號一票款一百五十萬元，已如前述，從而，原告此
    部分請求在一千六百十三萬一千二百七十四元及自九十年一月二日起至清償日止
    ，按週年利率百分之五計算之法定遲延利息，為有理由，因此部分已非票款，故
    其逾週年利率百分之五利息請求部分，即無所據，應予駁回。爰判決如主文所示
    。
六、本判決結果已臻明確，兩造其餘主張及所提證據與本院上開論斷無涉或無違，不
    予贅述。
七、假執行之宣告：原告陳明就第一項聲明部分、被告陳明如受不利判決願供擔保請
    為宣告假執行或免為假執行，經核均與規定相符，爰分別酌定相當之擔保金額予
    以宣告。就原告請求如附表編號七、八所示票款部分，應依職權宣告假執行。爰
    判決如主文第六、七項所示。
八、結論：原告之訴為有理由，依民事訴訟法第七十九條但書，第三百八十九條第一
    項第四款、第三百九十條第二項，第三百九十二條，判決如主文。
中      華      民      國    九十二    年      五      月    二十七    日
                                            民事第一庭法      官  王貞秀
右為正本係照原本作成
如對本判決上訴，須於判決送達後廿日內向本院提出上訴狀
中      華      民      國    九十二    年      五      月    二十六    日
~B法院書記官  劉寶鈴


司法院資訊處製作；財團法人民間司法改革基金會備份。
